# 求助陈版主关于租金不确定该租赁房产是否确认为使用权资产

提问人：满 杯气泡水 时间：2022-03-19 23:30:17
公司A租入一栋宿舍楼的2-5层，租赁期为 3 年，按照 8 元/平方米计算。但因为有退租入住情况，实际上公司每月租赁的房间数是变动的，公司每月支付的租金为实际租入的房间间数房间面积 8元/平米结算。
请教一下陈版主，以上情况公司租入宿舍是否应确认为使用权资产？谢谢！

回答人：chenyiwei
建议：
1 、根据历史情况分析，新租赁和退租是否属于经常发生的事项，以及影响是否重大。如果变化不大，则相对还是固定的。
2 、对于多数企业而言，租房作为职工宿舍通常对财务报表整体而言并不属于影响重大的交易。因此基于财务报表整体重要性考虑，也可以简化处理。